臺灣板橋地方法院刑事判決　　　　　　 100年度易字第3735號
公　訴　人　臺灣板橋地方法院檢察署檢察官
被　　　告　黃春光
上列被告因毒品危害防制條例案件，經檢察官提起公訴（100 年
度毒偵字第6215號），被告於本院準備程序進行中，就被訴之事
實為有罪之陳述，經告知其簡式審判程序之旨，並聽取當事人之
意見後，裁定進行簡式審判程序，判決如下：
    主  文
黃春光施用第二級毒品，累犯，處有期徒刑肆月，如易科罰金，
以新臺幣壹仟元折算壹日。
    事  實
一、黃春光有違反麻醉藥品管理條例、竊盜、妨害兵役治罪條例
    、贓物等前科；民國94年間，因施用毒品案件，經本院以94
    年度毒聲字第983 號裁定送勒戒處所施以觀察、勒戒後，認
    有繼續施用毒品傾向，復由本院以95年度毒聲第82號裁定令
    入戒治處所施以強制戒治，嗣於95年11月6 日因認無繼續強
    制戒治之必要，免予繼續執行戒治釋放出所，該次施用毒品
    犯行且經臺灣板橋地方法院檢察署檢察官以95年度戒毒偵字
    第476 號為不起訴處分確定；又於96年間，因施用毒品案件
    ，經本院以96年度易字第608 號判決判處有期徒刑3 月確定
    ，嗣經本院以96年度聲減字第5937號裁定減為有期徒刑1 月
    又15日確定，97年3 月7 日執行完畢；詎仍未知所戒慎，猶
    基於施用第二級毒品甲基安非他命之犯意，於100 年7 月30
    日上午某時許，在新北市○○區○○路五福橋上，於其所駕
    駛車牌號碼VX-5915 號自小客車內，以將甲基安非他命置於
    玻璃球內燒烤後吸食煙氣之方式，施用第二級毒品甲基安非
    他命1 次；嗣於同日19時許，駕駛前揭自小客車暫停於新北
    市○○區○○路五福橋上時為警盤查，嗣且同意接受員警採
    尿，經警將所採集之黃春光尿液檢體送驗後呈甲基安非他命
    陽性反應。
二、案經新北市政府警察局新店分局移送臺灣板橋地方法院檢察
    署檢察官偵查後起訴。
    理  由
一、認定犯罪事實所憑之證據及理由：
(一)、訊據被告對其在上揭時間、地點施用第二級毒品甲基安非他
    命之事實，於警詢、偵查及本院審理中均自白不諱；而其為
    警查獲時，同意接受員警採尿，經警將所採集被告尿液檢體
    送驗後，呈甲基安非他命陽性反應乙節，亦有臺灣檢驗科技
    股份有限公司100 年8 月16日所出具之濫用藥物檢驗報告、
    新北市政府警察局新店分局偵辦毒品危害防制條例案被移送
    者姓名及代碼對照表各1 紙附卷可稽（見偵查卷第13、15頁
    ），足徵被告前開自白核與事實相符，堪以採信。
(二)、按觀察、勒戒或強制戒治執行完畢釋放後，5 年內再犯施用
    第一、二級毒品之罪者，檢察官應依法追訴，毒品危害防制
    條例第23條第2 項定有明文；查被告前於94年間，因施用毒
    品案件，經本院裁定送勒戒處所施以觀察、勒戒後，認有繼
    續施用毒品傾向，復由本院以95年度毒聲第82號裁定令入戒
    治處所施以強制戒治，嗣於95年11月6 日因認無繼續強制戒
    治之必要，免予繼續執行戒治釋放出所，該次施用毒品犯行
    且經臺灣板橋地方法院檢察署檢察官以95年度戒毒偵字第47
    6 號為不起訴處分確定等情，有臺灣高等法院被告前案紀錄
    表附卷足參，是被告於觀察勒戒、強制戒治執行完畢釋放後
    之5 年內，再為本件施用毒品犯行，亦甚明確；綜上，本件
    事證已明，被告犯行堪以認定。
二、應適用之法律、科刑審酌事由：
(一)、核被告本件所為，係犯毒品危害防制條例第10條第2 項之施
    用第二級毒品罪；其施用第二級毒品前持有該毒品之低度行
    為，為其後施用之高度行為所吸收，不另論罪；又被告於96
    年間，因施用毒品案件，經本院以96年度易字第608 號判決
    判處有期徒刑3 月確定，嗣經本院以96年度聲減字第5937號
    裁定減為有期徒刑1 月又15日確定，97年3 月7 日執行完畢
    等情，有前揭台灣高等法院被告前案紀錄表在卷可稽，是其
    於有期徒刑之執行完畢後，5 年以內，因故意再犯本件有期
    徒刑以上之罪，為累犯，應依刑法第47條第1 項規定加重其
    刑。
(二)、爰審酌被告曾因施用毒品犯行受觀察、勒戒、強制戒治及刑
    罰執行，詎仍漠視法令禁制而犯本罪，容未知所戒慎，惟兼
    衡其施用毒品所生危害，實以自戕身心健康為主，對於他人
    生命、身體、財產等法益，尚無明顯而重大之實害，暨其犯
    罪後坦認犯行之態度等一切情狀，就其本件犯行，量處如主
    文所示之刑，並諭知如易科罰金之折算標準，以示懲儆。
據上論斷，應依刑事訴訟法第273 條之1 第1 項、第299 條第1
項前段，毒品危害防制條例第10條第2 項，刑法第11條前段、第
41條第1 項前段、第47條第1 項，判決如主文。
本案經檢察官高智美到庭執行職務。
中    華    民    國   100    年    11    月    8     日
                  刑事第二十庭  法  官  陳明偉
以上正本證明與原本無異。
如不服本判決，應於判決送達後10日內敘明上訴理由，向本院提
出上訴狀 (應附繕本) ，上訴於臺灣高等法院。其未敘述上訴理
由者，應於上訴期間屆滿後20日內向本院補提理由書「切勿逕送
上級法院」。
                                書記官  黃頌棻
中    華    民    國   100    年    11    月    8     日
附錄本案論罪科刑法條全文：
毒品危害防制條例第10條
施用第一級毒品者，處六月以上五年以下有期徒刑。
施用第二級毒品者，處三年以下有期徒刑。